Inventaris van het archief van het Directoraat Administratieve Diensten Landmacht later Directie Economisch Beheer Koninklijke Landmacht, (1969) 1970-1979
Nationaal Archief, Den Haag
de Sectie Systeembouw en -Onderhoud.
D. Stafgroep
Tot de activiteiten van de stafgroep behoren diverse ondersteunende werkzaamheden ten behoeve van de directie en de drie functiegebieden (algemene secretarie, bureau documentatie, e.d.).
Geschiedenis van het archiefbeheer
Het archief is ontstaan bij de secretarie van de Directie Administratieve Diensten, later genaamd Directie Economisch Beheer Koninklijke Landmacht, gehuisvest in de Frederikkazerne te Den Haag. Het archief werd gevormd in twee vijfjaren blokken, welke respectievelijk werden afgesloten op 31 december 1974 en 31 december 1979. De totale omvang van het archief bedroeg voor de schoning en selectie 46 meter, verdeeld over een ongeclassificeerd deel (40 5/8 meter) en een geclassificeerd deel (5 3/8 meter). Het geclassificeerd deel werd echter wel gescheiden gehouden van het ongeclassificeerd deel en apart opgeslagen. De archiefblokken werden in 1987 overgedragen aan het Limbo-archief (afgeleid van het Engelse woord limbo en oorspronkelijk bedoeld voor de opslag van NAVO-archief) van de afdeling Post- en Archiefzaken Koninklijke Landmacht. Dit archief was eveneens gehuisvest in de Frederikkazerne en had als taak archief te schonen en gereed te maken voor inlevering bij het Centraal Archievendepot van het Ministerie van Defensie.
In 1989 werd bij het Semi-Statisch Archief Koninklijke Landmacht van de Afdeling Secretariezaken Koninklijke Landmacht, het voormalige Limbo-archief, begonnen met de selectie voor vernietiging van het archief. In 1990 was deze selectie gereed. De omvang van het ongeclassificeerd deel bedroeg toen 7 1/8 meter, waarvan 51/2 meter op termijn te vernietigen is. Het geclassificeerd deel was 1 5/8 meter, waarvan één meter op termijn te vernietigen is. In 1991 werd de resterende hoeveelheid van het archief geïnventariseerd en beschreven in deze inventaris.
De verwerving van het archief
Overbrenging van een overheidsarchief
De verwerving van het archief
Het archief is krachtens bepalingen van de Archiefwet overgebracht.
Inhoud en structuur van het archief
2.13
Ordening van het archief
Het archief was voor het grootste deel geordend volgens het rubriekenstelsel, terwijl een klein aantal stukken was geordend volgens het dossierstelsel met behulp van het voor die jaren geldende registratuurplan. Het dossierstelsel was al voorgeschreven bij het Koninklijk Besluit van 2 oktober 1950, K 425, maar was bij de Directie Administratieve Diensten uit het oogpunt van efficiëntie nooit toegepast.
De inschrijving van de stukken geschiedde door middel van het fichedoorschrijfsysteem. De stukken werden voorzien van een correspondentienummer, dat voor wat betreft het ongeclassificeerd deel bestond uit een nummer beginnende met nummer 001. Was er reeds over het betreffende onderwerp voorgaande correspondentie aanwezig of kwam er vervolgcorrespondentie, dan werd het correspondentienummer voorzien van een schuine streep met daarachter een volgletter.
Voor wat betreft het geclassificeerd deel werden de stukken op gelijke wijze ingeschreven, echter nu gebruikmakend van een nummerserie beginnend met nummer 30.000.
Bij het Ministerie van Defensie wordt in plaats van de term rubricering, de term classificatie gebruikt. Derhalve kan waar in deze inventaris de term classificatie voorkomt, rubricering worden gelezen.
Aanwijzingen voor de gebruiker
Openbaarheidsbeperkingen
Volledig openbaar.
Materiële beperkingen
Aanvraaginstructie
Openbare archiefstukken kunnen online worden aangevraagd en gereserveerd. U kunt dit ook via de terminals in de studiezaal van het Nationaal Archief doen. Om te kunnen reserveren dient u de volgende stappen te volgen:
U maakt een profiel aan op www.gahetna.nl, en logt vervolgens in
Via de archiefinventaris (alleen de beschrijvingen met rode nummers) selecteert u het gewenste archiefstuk door op de knop 'Reserveren' te klikken
In het volgende scherm geeft u aan op welke dag u het archiefstuk wilt inzien
Indien u zich bevindt in de studiezaal en een tafelnummer heeft ontvangen kunt u dit nummer vermelden. Als u geen tafelnummer heeft kunt u tafelnummer 777 laten staan
Vervolgens bevestigt u uw reservering door deze te versturen.
Verwant materiaal
Beschikbaarheid van kopieën
Beschrijving van de series en archiefbestanddelen
- Souschef Financiële zaken, I.
  - Stukken betreffende maandcijfers voor de Koninklijke Landmacht, 1970-1979; 1-7; 6 pakken, 1 omslag
    - Maandcijfers 1970, 1971, 1
    - Maandcijfers 1972, 1973, 2
    - Maandcijfers 1974, 1975, 3
    - Maandcijfers 1976, 4
    - Maandcijfers 1977, 5
    - Maandcijfers 1978, 6; 1 omslag
    - Maandcijfers 1979, 7
  - Stukken betreffende de werkgroep Financiële Jaarverslagen Ziekenhuizen, 1975-1979; 59
  - Stukken betreffende de projectgroep Kosteninformatiesystemen Koninklijke Landmacht, 1979; 8; 1 omslag
  - Stukken betreffende het Nederlands Detachement Unifil, 1979; 9; 1 omslag
- Souschef Organisatie, II.
  - Afdeling Organisatieadviezen., A.
    - Stukken betreffende de organisatie van de Dienst Administratieve Diensten/Directie Economisch Beheer Koninklijke Landmacht, 1970-1979; 10; 1 pak
    - Stukken betreffende overzichten van de sterkte van militair en burgerpersoneel, (1969) 1970-1979; 11-12; 1 pak en 1 omslag
      - (1969) 1970-1975, 11
      - 1976-1979, 12; 1 omslag
    - Stukken betreffende overzichten inzake de sterkte van militair en burgerpersoneel in dienst bij het Ministerie van Defensie en de Koninklijke Landmacht, per maand gespecificeerd naar rang en categorie van dienstverband, 1970-1979; 13; 1 pak
    - Stukken betreffende overzichten inzake de sterkte van personeel van de Koninklijke Landmacht bij de opleidingseenheden, gespecificeerd per maand, 1970-1979; 14; 1 pak
    - Stukken betreffende overzichten inzake de sterkte van personeel van de Koninklijke Landmacht, gespecificeerd per kwartaal, 1970-1979; 15; 1 pak
    - Verslagen en rapporten van de werkgroep Tweede Echelons Logistieke Functies in de Nationale Sector, 1970-1979; 16, 87-89; 4 omslagen
      - nr. 012/A, 1970-1973 mei 7, 16
      - nr. 013/A -1974, 1973 mei 7, 87
      - deel I, 1975 - 1975 okt 29, 88
      - deel II - 1979, 1975 okt 29, 89
    - Stukken betreffende de Coördinatie Commissie Direktoraat Administratieve Diensten, Hoofdafdeling Comptabiliteit, Afdeling Interne Controle/Direktie Economisch Bekeer Koninklijke Landmacht, Direktoraat-Generaal Economie en Financiën, Direktie Interne Controle Krijgsmacht, 1971-1979; 17; 1 pak
    - Stukken betreffende doelmatigheids- en organisatorische onderzoeken binnen de Koninklijke Landmacht, 1971-1974; 18; 1 omslag
    - Stukken betreffende de reorganisatie van kazerne administratiegroepen, 1971-1974; 19; 1 pak
    - Stukken betreffende organisatieonderzoeken bij diverse landmachtonderdelen, 1971-1979; 20; 1 pak
    - Stukken betreffende het onderzoek inzake het onderhoud en beheer bij het Opleidingscentrum Cavalerie, 1972-1979; 21; 1 omslag
    - Militair Hospitaal dr. A. Mathijsen
      - Stukken betreffende werkverbanden inzake het Militair Hospitaal dr. A. Mathijsen (MHAM), 1972-1979; 22-40; 21 omslagen, 2 pakken
        - Werkgroep Programmabudgettering MHAM, 1972-1977, 22
        - Werkgroep Budgettering MHAM, 1972-1979, 23
        - Subwerkgroep Financiën, 1972-1973, 24
        - Subwerkgroep Organisatie MHAM, 1972-1974, 25
        - Rapporten uitgebracht door de Subwerkgroep Organisatie MHAM, 1973-1979, 26-40
          - Magazijndienst en Goederenbeweging, 1973, 26
          - Welfare en Bewegingstherapie, 1973-1974, 27
          - Commandogroep en Administratie/bevoorradingsgroep van de staf- en verzorgingscompagnie, 1973-1975, 28
          - Transportfunctie, 1973-1977, 29
          - Revalidatie, 1974, 30
          - Bewakings- en Facteursfunctie, 1974-1975, 31
          - Klinisch-chemisch laboratorium, 1974-1978, 32; 1 pak
          - Welzijnszorg, 1975, 33
          - Ziekenhuis informatie programmapakket, 1975-1977, 34
          - Voedingsfuncties, 1975-1978, 35
          - Topstructuur, 1975-1979, 36
          - Huishoudelijke Dienst, 1976, 37
          - Pathologieanatomie en Neuropathologie, 1976-1977, 38
          - Verpleging in de klinische afdelingen, 1976-1979, 39; 1 pak
          - Secretaressen op de verpleegafdelingen, 1977-1979, 40
      - Stukken betreffende de werkgroep Militair Hospitaal dr. A. Mathijsen, 1973-1979; 41-44; 4 omslagen
        - Organisatieonderzoek van de apotheek, 1973-1979, 41
        - Diverse organisatiewijzigingen, 1974-1978, 42
        - Organisatieonderzoek van de prothesewerkplaats, 1977-1979, 43
        - Organisatieonderzoeken naar de afdelingen Centrale Patiëntenadministratie, Poliklinieken en Bedrijfsadministratie, 1977-1979, 44
      - Stukken betreffende het organisatieonderzoek bij de Afdeling Interne Zaken Landmacht, 1973-1979; 45; 1 pak
      - Brief van de directeur Administratieve Diensten aan de plaatsvervangende chefs Generale Staf, Kwartiermeester-Generaal en Opperofficier Personeel inzake de normen betreffende het aantal beschikbare werkdagen per man per jaar, met bijlage, 1973; 46; 1 stuk
      - Stukken betreffende een organisatieonderzoek bij bevoorradingsgroepen van de parate bataljons/ afdelingen ten behoeve van de werkgroep Beschouwing Functies bij het Eerste Legerkorps, 1973; 47; 1 omslag
      - Stukken betreffende het rapport inzake de reorganisatie van de secretarie van de Dienst van de Opperofficier Personeel Koninklijke Landmacht, 1974; 48; 1 omslag
      - Stukken betreffende de aansprakelijkheid voor schade geleden door burgers die gebruik maken van militaire transportmiddelen, 1975; 49; 1 omslag
      - Stukken betreffende de projectgroep "Kantineverzorging", 1976-1979; 50; 1 pak
  - Afdeling Systemen en Procedures., B.
    - Stukken betreffende de regeling Geldelijke administratie in oorlogstijd, 1970, 1972; 51; 1 omslag
    - Stukken betreffende het voorschrift VS 2-1110, Dienstcorrespondentie, 1971-1977; 52; 1 pak
    - Stukken betreffende beproeving en wijziging van de voedingsadministratie, 1972-1977; 53; 1 pak
    - Stukken betreffende het onderzoek naar het onderhoud van zwaar rijdend materieel bij opleidingseenheden, 1973-1975; 54; 1 pak
    - Stukken betreffende de studie Normen voor bedienend personeel in eetzalen, 1974; 55; 1 omslag
    - Stukken betreffende het onderzoek naar de bewaring en het transport van contant geld tijdens oefeningen te velde, 1974; 56; 1 pak
    - Stukken betreffende het rapport Onderzoek procedures bij inkwartiering, 1975; 57; 1 omslag
    - Stukken betreffende de studiegroep Publicatiebeleid, 1975, 1976; 58; 1 omslag
    - Stukken betreffende de werkgroep Financiële Jaarverslagen Ziekenhuizen, 1975-1979; 59; 1 omslag
    - Stukken betreffende de instructies ten behoeve van de Afdeling Centrale Personeels Informatieverzorging van de Directie Personeel Koninklijke Landmacht, 1979; 60; 1 omslag
- Souschef Automatisering, III.
  - Stukken betreffende halfjaarlijkse rapporten inzake automatiseringsprojecten, 1971-1979; 61; 1 pak
  - Stukken betreffende de voorlopige regeling voor het beheer van geautomatiseerde systemen, 1970, 1971; 62; 1 omslag
  - Stukken betreffende het voorstel tot instellen van een werkgroep automatisering reiskostenvergoedingen, 1972; 63; 1 omslag
  - Stukken betreffende het onderzoek naar de automatisering van de couponadministratie van de personeelsvoorziening door de Projectgroep Automatisering Couponadministratie en de opheffing van deze projectgroep, 1973-1979; 64; 1 omslag
  - Stukken betreffende werk- en projectgroepen inzake de vervanging van de computer ten behoeve van de Centrale Voorraadadministratie, 1974-1979; 65; 1 pak
  - Stukken betreffende de regeling samenstelling en de taakstelling van het Comité Automatisering Koninklijke Landmacht met vergaderverslagen, 1975-1977; 66; 1 omslag
  - Instellingsbeschikking van de Projectgroep Afbouw Automatisering Bevoorradingssysteem Klasse V-goederen (munitie en explosieven), 1976; 67; 1 stuk
  - Beschikking houdende de instelling van de Projectgroep Afbouw Centrale Voorraadbeheer Koninklijke Landmacht 1975, 1976; 68; 1 stuk
  - Beschikking houdende de instelling van de Projectgroep Interimsystemen 1971, 1976; 69; 1 stuk
  - Stukken betreffende de Stuurgroep Bestuurlijke Informatiesystemen Dienst van de Kwartiermeester-Generaal/Directie Materieel Koninklijke Landmacht, 1976-1977; 70; 1 omslag
  - Stukken betreffende de instelling en opheffing van de Projectgroep Saldo-Quickvervanging, 1976-1977; 71; 1 omslag
  - Stukken betreffende de instelling en opheffing van de Projectgroep Voorautomatisering Detaillijsten, 1976, 1979; 72; 1 omslag
  - Stukken betreffende de Projectgroep Vrijmaking Saldo-Quick, 1976-1979; 73; 1 omslag
  - Stukken betreffende het project Kosteninformatiesysteem Koninklijke Landmacht, 1977-1979; 74; 1 pak
  - Stukken betreffende het memorandum Grondslagen voor de interim planning 1978-1981, 1977; 75; 1 omslag
  - Beschikking van de Directie Materieel Koninklijke Landmacht houdende de opheffing van de projectgroepen Automatisering Voorraadbeheersing Klasse V-goederen bij de Koninklijke Landmacht en Automatisering Voorraadbeheersing bij de Koninklijke Landmacht, met bijlagen, 1977; 76; 1 stuk
  - Comité Bestuurlijke Informatiesystemen Koninklijke Landmacht, 1977-1978
    - Stukken betreffende de instelling van de Stuurgroep Bestuurlijke Informatiesystemen Directie Personeel Koninklijke Landmacht door het Comité Bestuurlijke Informatiesystemen Koninklijke Landmacht, 1977, 1978; 77; 1 omslag
    - Beschikkingen van het Comité Bestuurlijke Informatiesystemen Koninklijke Landmacht, houdende de instelling en de opheffing van de Projectgroep Cryptomanagement Koninklijke Landmacht, 1977, 1978; 78; 1 omslag
    - Beschikkingen van het Comité Bestuurlijke Informatiesystemen Koninklijke Landmacht, houdende de instelling en de opheffing van Syscon (systeemcontrole) Eerste legerkorps, 1977-1978; 79; 1 omslag
    - Stukken betreffende de Projectgroep Aanpassing Leveranciersgegevenssystemen, 1977-1979; 80; 1 omslag
    - Stukken betreffende de inschakeling van het extern bureau Computer Sciences Nederland B.V., ten behoeve van automatiseringsprojecten, 1978-1979; 81; 1 omslag
    - Beschikkingen van het Comité Bestuurlijke Informatiesystemen Koninklijke Landmacht, houdende de instelling van de Stuurgroep Bestuurlijke Informatiesystemen van de Landmachtstaf, 1978; 82; 1 omslag
    - Beschikkingen van het Comité Bestuurlijke Informatiesystemen Koninklijke Landmacht houdende de instelling van de Projectgroep Renovatie Centrale Voorraadbeheer Koninklijke Landmacht 1975, 1978; 83; 1 omslag
    - Stukken betreffende het memorandum Bestuurlijke informatiesystemen van de Inspectie Geneeskundige Dienst Koninklijke Landmacht, 1979; 84; 1 omslag
    - Instellings- en aanvullingsbeschikking van het Comité Bestuurlijke Informatiesystemen Koninklijke Landmacht houdende de instelling van de Projectgroep Verbetering Invoerprocedures Geautomatiseerde Landmachtstafsystemen, 1979; 85; 1 omslag
    - Beschikkingen van het Comité Bestuurlijke Informatiesystemen Koninklijke Landmacht, houdende de instelling van de Projectgroep Overname Couponregistratiesysteem, 1979; 86; 1 omslag